ACORDAO-COMPLETO-2439599

ACÓRDÃO DE RELAÇÃO

ACÓRDÃO DE RELAÇÃO 3655/2021 ATA 5/2021 - SEGUNDA CÂMARA

Acórdão 3655/2021-TCU-Segunda Câmara
Considerando que o presente processo trata de representação formulada pela JCTM Comércio e Tecnologia Ltda., nos termos do art. 237 do RITCU e do art. 113, § 1º, da Lei nº 8.666, de 1993, sobre os indícios de irregularidade no Pregão Eletrônico nº 12/2020 conduzido pelo Ministério do Meio Ambiente (MMA) para a aquisição de estações automáticas de monitoramento de qualidade do ar, incluindo o fornecimento de equipamentos, instalação, treinamento e consultoria técnica;
	Considerando que a ora representante reclamaria da sua desclassificação no aludido certame, ante o suposto erro técnico cometido pelo MMA na análise do equipamento descrito no item 6 do edital (sensor de radiação solar) , tendo ele sido cotado pela ora representante em classe e desempenho superior ao solicitado no termo de referência, além do "suposto jogo de planilha" praticado pela licitante vencedora;
	Considerando que a unidade técnica identificou a tramitação do TC Processo 036.190/2020-9 (denúncia) , tratando do mesmo objeto, ao questionar a desclassificação da JCTM Comércio e Tecnologia Ltda. e o suposto jogo de planilha;
	Considerando, pelo exposto, que, diante da conexão entre o presente processo e o referido TC Processo 036.190/2020-9, o TCU pode promover o apensamento desta representação à correspondente denúncia, em consonância com os princípios da racionalidade administrativa e da economia processual, nos termos do art. 36 da Resolução TCU nº 259, de 2014;
	Os Ministros do Tribunal de Contas da União, reunidos em Sessão de 2ª Câmara, ACORDAM, por unanimidade, com fundamento nos arts. 143, inciso V, alínea "a", 235, e 237, inciso VII e parágrafo único, do Regimento Interno do TCU, aprovado pela Resolução nº 246, de 2011, c/c os arts. 36, 37 e 40 da Resolução TCU nº 259, de 2014, em conhecer da presente representação para, no mérito, considerá-la prejudicada, diante dos elementos de convicção até aqui obtidos pelo TCU, além de, em sintonia com os pareceres emitidos neste processo, prolatar as providências abaixo indicadas: 
1. Processo TC-Processo 036.202/2020-7 (REPRESENTAÇÃO) 
	1.1 Representante: JCTM Comércio e Tecnologia Ltda (CNPJ 00.817.018/0001-80) .
	1.2. Órgão: Ministério do Meio Ambiente - MMA.
	1.3. Relator: Ministro-Substituto André Luís de Carvalho.
	1.4. Representante do Ministério Público: não atuou.
	1.5. Unidade Técnica: Secretaria de Controle Externo de Aquisições Logísticas (Selog) .
	1.6. Representação legal: não há.
	1.7. Providências:
	1.7.1. enviar a cópia do presente Acórdão, com a cópia do parecer da unidade técnica, à representante, para ciência, e ao Ministério do Meio Ambiente - MMA, para ciência e eventual adoção das providências cabíveis; e
	1.7.2. promover, diante da conexão entre o presente processo e o referido TC Processo 036.190/2020-9, o apensamento desta representação à correspondente denúncia, em consonância com os princípios da racionalidade administrativa e da economia processual, nos termos do art. 36 da Resolução TCU nº 259, de 2014, para o subsequente julgamento em conjunto e em confronto.

Segunda Câmara

Ministério do Meio Ambiente - MMA.

JCTM Comércio e Tecnologia Ltda (CNPJ 00.817.018/0001-80).

ANDRÉ DE CARVALHO

não há.

Não atuou.

REPRESENTAÇÃO (REPR)

Secretaria de Controle Externo de Aquisições Logísticas (Selog).